【裁判字號】    89,易,746
【裁判日期】    890504
【裁判案由】    竊盜
【裁判全文】
臺灣高雄地方法院刑事判決                          八十九年度易字第七四六號
    公  訴  人  臺灣高雄地方法院檢察署檢察官
    被      告  丁○○
    選任辯護人  許清連
                邱佩芳
                林鴻駿
    被      告  丙○○
右列被告等因竊盜案件，經檢察官提起公訴（八十九年度偵字第五八九號），本院判
決如左：
    主  文
丙○○、丁○○共同攜帶兇器於夜間侵入住宅竊盜，各處有期徒刑捌月。
    事  實
一、丙○○、丁○○二人係朋友，其二人於民國八十八年十二月間均已因公共危險案
    件在本院審理中（丙○○部分並於八十九年二月二十九日經判處有期徒刑四月，
    緩刑三年），仍不知警惕，為供其二人改裝車輛使用，竟共同意圖為其等不法之
    所有，於八十八年十二月二十五日凌晨，丁○○騎乘其所有之機車搭載丙○○行
    經高雄市○○區○○路三十六之一號前時，見該公寓大門未關，且乙○○所有之
    車牌號碼ＺＡＴ─０五０號機車停放在該公寓住宅一部分之一樓樓梯間內，即共
    同起意竊盜，由丙○○攜帶客觀上具有危險性可供兇器使用之一字型螺絲起子一
    把做為行竊工具而共同侵入該公寓之樓梯間，並由其二人各開啟該機車二道鎖之
    一個後竊取該機車得手，得手後，由丙○○騎乘該贓車，丁○○騎乘其所有機車
    共同至其二人不知情之友人洪鴻銘高雄市○鎮區○○路一六七巷三十號住處，將
    該贓車藏匿於該處後始共乘丁○○之機車離開。嗣於八十八年十二月二十七日經
    警在洪鴻銘住處查獲該贓車後循洪鴻銘供詞查獲。
二、案經高雄市政府警察局小港分局移送臺灣高雄地方法院檢察署檢察官偵查起訴。
    理  由
一、業據被告丙○○坦承右揭犯罪事實不諱。被告丁○○則矢口否認犯行，辯稱：雖
    騎乘機車載共同被告丙○○至現場，但並無共同竊機車之行為；其並未進入該公
    寓，亦未打開該機車之另一個大鎖，且當時係在該公寓外面約五十公尺處之馬路
    上等侯丙○○，亦無把風之行為，竊取該機車是丙○○一人之行為云云。經查：
（一）、被告丙○○部分：其自白，核與被害人乙○○於警訊中之指述相符，並經證
        人即查獲被告之警員黃添水及被告藏匿機車處所之主人甲○○證述在卷，此
        外，復有被害人出具之贓物認領保管收據一紙在卷可佐。被告犯行，事證明
        確，足以認定。
（二）、被告丁○○部分：其犯行，業據共同被告丙○○於警訊及本院歷次審理中供
        述確實係與被告丁○○共同行竊在卷；經核丙○○之供述，雖然對於由何人
        提議偷車、使用工具及係何人所有等細節稍有出入，惟對於被告確與其共同
        進入該公寓行竊，其二人並各開啟二個機車鎖中之一個等事實則始終一致；
        佐以其與被告係多年朋友應無無故設詞誣陷之可能，且丙○○之供述並非推
        由被告一人承擔而係兼有不利於己之陳述，及被告於足以採信之警訊自白（
        詳下述）亦坦承機車之另一個鎖確係由其打開等情，丙○○此部分之供詞，
        自足採信。另證人黃添水亦證述被告於經其查獲時，即自白犯行，並向其坦
        承為供組裝機車之用，所以由其騎自己所有之機車載丙○○共同至上揭處所
        竊取機車等語。又被告於警訊時曾自白其係與共同被告丙○○共同行竊，且
        與丙○○二人各開啟二個機車鎖中之一個等語，雖被告於偵審中翻異前詞，
        辯稱未共同竊車云云，惟其於本院審理中已表明於警訊中並未受到刑求等語
        ，其自白顯係出於自由意志所為；以其自白係出於任意性，且有被害人之指
        述及贓物認領保管收據在卷可佐，再佐以其自白與證人黃添水之證述相符，
        且與丙○○前述供詞相符，及其與丙○○二人於竊得該機車後係將機車藏匿
        於被告住處附近且與被告較為熟識之友人洪鴻銘住處等情，足見其於警訊中
        之自白具任意性且與事實相符，自足以採信。綜上所述，被告所辯，顯係事
        後卸責之詞，不足採信，其犯行，事證明確，足以認定。
二、被告二人係攜帶可供兇器使用之一字型螺絲起子侵入公寓住宅一部分之樓梯間竊
    盜，核其二人所為，均係犯刑法第三百二十一條第一項第一款、第三款之加重竊
    盜罪。被告二人間，有犯意聯絡及行為分擔，均為共同正犯。茲審酌被告丙○○
    犯後坦承犯行，態度尚佳，被告丁○○犯後猶飾詞卸責，態度不佳，顯無悔意，
    攜帶兇器於夜間侵入公寓樓梯間行竊，對於人民財產及居住安全危害甚鉅，及其
    二人犯罪之動機、目的等一切情狀，爰各量處如主文所示之刑。辯護人雖請求對
    被告丁○○宣告緩刑，惟其於八十八年十二月間已因公共危險案件在本院審理中
    ，仍不知警惕而再犯本件犯行，顯不適於宣告緩刑，辯護人此部分之請求為不適
    當，併予敘明。被告二人持以行竊之一字型螺絲起子一把，因於被告丙○○開啟
    機車鎖之過程中折斷而為被告丙○○所丟棄，業據被告丙○○供明在卷，因該把
    型螺絲起子未扣案且已滅失，不另予諭知沒收。
據上論斷，應依刑事訴訟法第二百九十九條第一項前段，刑法第二十八條、第三百二
十一條第一項第一款、第三款，判決如主文。
中      華      民      國      八十九      年      五    月      三    日
                                    台灣高雄地方法院刑事第一庭
                                        法  官  郭文通
右正本證明與原本無異。
如不服本判決，應於判決送達後十日內，向本院提出上訴狀。
                                        書記官  黃國忠
中      華      民      國    八十九    年      五      月      三      日
附錄本判決論罪之法條：
刑法第三百二十一條
犯竊盜罪而有左列情形之一者，處六月以上五年以下有期徒刑：
一、於夜間侵入住宅或有人居住之建築物、船艦，或隱匿其內而犯之者。
二、毀越門扇、牆垣或其他安全設備而犯之者。
三、攜帶兇器而犯之者。
四、結夥三人以上而犯之者。
五、乘火災、水災或其他災害之際而犯之者。
六、在車站或埠頭而犯之者。
前項之未遂犯罰之。


司法院資訊處製作；財團法人民間司法改革基金會備份。
